最高法院刑事判決　　　　　　　九十四年度台上字第一三０號
　　上　訴　人　甲○○
　　　　　　　　　　　　36號.
上列上訴人因違反毒品危害防制條例案件，不服台灣高等法院台
中分院中華民國九十一年二月六日第二審更審判決（八十九年度
上更(一)字第四０六號，起訴案號：台灣台中地方法院檢察署八十
七年度偵字第二四六四一號、八十八年度偵字第三七０、一七四
三、一八九０號），提起上訴，本院判決如下：
    主  文
上訴駁回。
    理  由
按刑事訴訟法第三百七十七條規定：上訴於第三審法院，非以判
決違背法令為理由，不得為之。是提起第三審上訴，應以原判決
違背法令為理由，係屬法定要件。且必須依據卷內資料為具體之
指摘，並足據以辨認原判決已具備違背法令之形式，始屬相當。
本件原判決撤銷第一審關於販賣及轉讓第二級毒品部分之科刑判
決，改判論處上訴人甲○○連續販賣第二級毒品；及連續轉讓第
二級毒品罪刑，已詳敘所憑證據及認定理由。並依據卷內證據資
料，逐一指駁、說明上訴人矢口否認有何連續多次販賣第二級毒
品安非他命及轉讓安非他命犯行之所辯，何以係卸責之詞；及證
人楊文德於原審更審前調查時翻異前詞，證稱：不認識甲○○，
是向「嬰仔」買毒品，買二次……否認「嬰仔」係甲○○；證人
林家輝於民國八十八年八月二十日一審法院調查時證稱僅購買一
次；於八十九年七月七日原審更審前調查時證稱不認識甲○○，
是向「嬰仔」買的，「嬰仔」不是甲○○；證人王豪傑於一審調
查時證稱沒有向甲○○買安非他命，忘記了；於原審更審時證稱
未向甲○○買安非他命，係向綽號「嬰仔」的朋友買的；證人陳
登法於八十八年三月二十五日一審法院調查時及九十年五月三十
一日原審更審時，均證稱是向「嬰仔」買的，但不是甲○○；證
人陳梓豐於一審法院及原審更審時證稱係與甲○○合資購買；證
人王文政於一審法院調查時證稱係與甲○○共同出資購買安非他
命，並無無償轉讓之情形；證人陳秀珍於原審更審時所證係與甲
○○共同出資購買安非他命各云云，或為迴護上訴人，或為附和
上訴人所辯之詞，均不足採信。另敘明上訴人聲請再傳訊證人楊
文德、林家輝、王文政為證，因該證人等已於偵查中及一審法院
證述明確，無再予傳訊必要。所為合法之事實認定，俱有卷內證
據資料足憑，從形式上觀察，並無違背法令之情形存在。上訴意
旨置原判決上開明確論斷於不顧，仍執其在原審所辯陳詞，否認
犯罪，就事實審法院採證認事之職權行使及原審已詳加調查、理
由已說明之事項，為單純之事實上爭執，泛指其有證據調查未盡
、不載理由、理由矛盾之違法，自非適法之上訴第三審理由。至
上訴意旨另指台灣台中地方法院檢察署移送併辦之八十八年度偵
字第八九五三號卷，原審並未踐行刑事訴訟法第九十五條第一款
規定之告知，亦未提示上訴人，自屬於法有違。又原審事實認定
上訴人販賣安非他命予楊文德二次，但理由內卻認定楊文德施用
毒品達一年之久，必多次購買安非他命。而查獲之安非他命一包
０．二公克，原判決事實雖未認定係上訴人所販賣，但理由內認
定該包安非他命係上訴人販賣予楊文德，事實與理由及理由間均
相矛盾，亦有違背法令。再證人陳登法於警訊時係供述「我總共
向甲○○購買二次安非他命，時間為八十六年十二月二十一日，
購買新台幣（下同）一千元，另一次是八十七年一月十一日購買
五百元安非他命一小包，……」其理由認係八十六年十二月三十
一日……亦有事實與理由及理由間之相互矛盾，判決當然違背法
令云云。查原判決案由欄固記載移送併案審理案號，即台灣台中
地方法院檢察署移送併案審理之八十八年度偵字第八九五三號，
而原審卷內並無經依刑事訴訟法第九十五條第一款踐行告知或提
示該偵查卷之記載資料足稽。但原判決已敘明上開併辦案件，經
一審法院退回檢察官另行處理後，未再移送併辦，即未一併審理
，此部分自無庸踐行告知或提示程序，以此爭執，顯非依據卷內
資料，執以指摘之適法上訴第三審理由。又警察人員於查獲證人
楊文德時扣得之０．二公克安非他命，原判決事實及理由均載明
非上訴人所販賣，係僅在證明該證人確有施用安非他命之經驗，
必多次向人購買，而向上訴人購買的可證明者為二次，於理由內
詳加說明，並無事實與理由，或理由相互矛盾之違法。另證人陳
登法於警訊固證述共向甲○○綽號「嬰仔」男子購買二次安非他
命，其時間為八十六年十二月二十一日，……另一次八十七年一
月十一日云云。而原判決事實欄及理由欄，均將八十六年十二月
二十一日記載係八十六年十二月三十一日。「二十一日」載為「
三十一日」顯係出於誤載，此顯然不影響上訴人販賣安非他命予
證人陳登法之次數，依刑事訴訟法第三百八十條規定，不得為上
訴第三審理由。綜上說明，應認其上訴為違背法律上之程式，予
以駁回。
據上論結，應依刑事訴訟法第三百九十五條前段，判決如主文。
中　　華　　民　　國　九十四　年　　一 　 月　 十三   日
                      最高法院刑事第二庭
                          審判長法官  陳　錫　奎
                                法官  洪　清　江
                                法官  李　伯　道
                                法官  邵　燕　玲
                                法官  洪　佳　濱
      本件正本證明與原本無異
                                      書  記  官
中　　華　　民　　國　九十四　年　　一  　月　 十九 　日
                                                      Ｃ
